臺灣高雄地方法院刑事判決
111年度簡上字第278號
上  訴  人  
即  被  告  蘇文正



指定辯護人  本院公設辯護人黃文德
上列被告因毀棄損壞案件，不服本院高雄簡易庭中華民國111年7
月29日所為111年度簡字第1525號第一審簡易判決（原聲請簡易
判決處刑案號：111年度偵字第5970號），提起上訴，本院管轄
之第二審合議庭判決如下：
    主  文
原判決撤銷。
蘇文正犯毀損他人物品罪，處拘役拾伍日，如易科罰金，以新臺
幣壹仟元折算壹日。緩刑貳年。
    事  實
一、蘇文正與張簡文婷曾為鄰居，蘇文正因故對張簡文婷有所不
    滿，竟基於毀損他人物品之犯意，於民國110年12月10日21
    時許，騎乘車牌號碼000-000號普通重型機車前往張簡文婷
    位於高雄市○○區○○路00○0號之工作地點，並於同日22時許，
    持小刀在張簡文婷停放在該處停車場之車牌號碼000-0000號
    自用小客車車身各處刮劃，致該車鈑金多處損壞、烤漆掉落
    而不堪使用，足生損害於張簡文婷。經張簡文婷報案，為警
    調閱上開地點及附近監視器畫面始查悉上情。
二、案經張簡文婷訴由高雄市政府警察局小港分局報告臺灣高雄
    地方檢察署檢察官偵查後聲請以簡易判決處刑。
    理  由
一、本判決所引用之各項供述證據（含書面陳述），屬被告以外
    之人於審判外所作之陳述者，公訴人、被告及指定辯護人於
    本院均表示同意有證據能力（見本院簡上卷第111頁），本
    院斟酌此等供述證據作成時之情況，並無違法不當情事，且
    認為以之作為證據應屬適當，依刑事訴訟法第159 條之5 第
    1 項之規定，得作為證據。至以下所引用之非供述證據，均
    非人對現場情形之言詞描述本身，自無傳聞法則之適用，且
    無違法取得之情形，故亦得作為證據。
二、訊據被告對上揭犯行於本院審理中坦承不諱（見本院簡上卷
    第110頁），核與證人即告訴人張簡文婷於警詢、偵查中之
    證述情節相符（見警卷第7頁至第10頁；偵卷第13頁至第15
    頁），並有告訴人上開工作場所及附近監視器錄影畫面擷圖
    共20張、告訴人工作場所人員自行蒐證之嫌疑人照片2張、
    告訴人上開車輛受損照片2張、被告指認監視器畫面擷圖之
    人為其本人之紀錄、高雄市政府警察局小港分局111年9月27
    日高市警港分偵字第11172752400號函暨所附員警職務報告
    說明監視器擷圖之來源及監視器擷圖共10張在卷可證（見警
    卷第21頁、第23頁至第37頁；偵卷第31頁至第37頁；本院簡
    上卷第65頁至第77頁），足認被告之自白與事實相符，本案
    事證明確，被告犯行堪予認定，應予依法論科。
三、核被告所為，係犯刑法第354條之毀損他人物品罪。
四、撤銷改判之理由：原審以被告事證明確，予以論罪科刑，固
    非無見，然被告於第一審簡易判決後，已與告訴人張簡文婷
    調解成立，被告並已履行給付全額損害賠償金之調解條件，
    告訴人並具狀表示請本院予被告從輕量刑及緩刑之判決等語
    ，此有本院調解筆錄、國泰世華商業銀行存款憑證、告訴人
    提出之刑事陳述狀在卷可參（見本院簡上卷第281頁至第283
    頁、第289頁），是原審於判決之際，被告與告訴人既尚未
    調解成立，無從將被告與告訴人調解成立、賠償損害之事實
    納入量刑之考量，自難謂原審前開未及審酌雙方調解成立事
    實之量刑為妥適，原判決既有前揭事後重要量刑參考事由未
    及審酌之處，被告以此理由提起上訴，為有理由，自應由本
    院予以撤銷改判。
五、爰以行為人之責任為基礎，審酌被告未能理性與他人應對相
    處，竟率爾持小刀毀損告訴人之車輛鈑金及烤漆，缺乏尊重
    他人財產權之觀念，所為實有不該。惟念被告犯後坦承犯行
    ，而告訴人之損害非鉅，且被告與告訴人調解成立，並已賠
    償告訴人所受損害，告訴人並具狀表示請本院予被告從輕量
    刑及緩刑之判決等語，此已說明如前，且被告前無因案受刑
    之執行紀錄，素行尚佳，有被告之臺灣高等法院被告前案紀
    錄表可證，復兼衡被告自述之教育程度、家庭經濟及生活狀
    況以及被告長期至精神科就診之身心狀況等一切情狀（見本
    院簡上卷第321頁、第121頁至第265頁），量處如主文所示
    之刑，並諭知易科罰金之折算標準。
六、末查被告前未曾因案受有期徒刑以上刑之宣告，此已說明如
    前，且被告犯後已坦承犯行，並與告訴人調解成立，足認具
    有悔意，堪信其經此偵、審程序及罪刑之宣告，當知所警惕
    ，信無再犯之虞。本院因認原審對被告所宣告之刑，以暫不
    執行為適當，爰依刑法第74條第1項第1款之規定，予以宣告
    緩刑2年，以啟自新。
七、至被告於前揭時、地持以毀損告訴人上開車輛鈑金、烤漆之
    小刀，固係供其犯罪所用之物，惟考量該物並未扣案，且小
    刀係一般日常生活中常見並可輕易取得之物，難認沒收該物
    有助達成遏止被告再度犯罪之功能，故該物應否沒收一事，
    欠缺刑法上之重要性，爰依刑法第38條之2第2項規定，不予
    宣告沒收或追徵，附此敘明。
據上論斷，應依刑事訴訟法第455條之1第1項、第3項、第369條
第1項前段、第364條、第299條第1項前段，判決如主文。
本案經檢察官林芝君聲請簡易判決處刑，檢察官葉容芳到庭執行
職務。
中　　華　　民　　國　　111 　年　　12　　月　　22　　日
                  刑事第十五庭審判長法　官  方錦源
                                    法  官  黃立綸 
                                    法  官  都韻荃
以上正本證明與原本無異。
不得上訴。
中　　華　　民　　國　　111 　年　　12　　月　　22　　日
                   　　　　　　　　 書記官  王芷鈴